臺中高等行政法院判決
　　　　　　　　　　　　　　　　　　 96年度訴字第00343號
　　　　　　　　　　　　　　　.
原　　　告　新嶸輝農副產有限公司
代　表　人　甲○○
訴訟代理人　黃進祥　律師
　　　　　　江順雄　律師
　　　　　　黃建雄　律師
被　　　告　財政部臺中關稅局
代　表　人　乙　○
訴訟代理人　己○○
　　　　　　戊○○
上列當事人間因虛報進口貨物產地事件，原告不服財政部中華民
國96年6月13日台財訴字第09600121090號訴願決定，提起行政訴
訟，本院判決如下︰
　　主  文
原告之訴駁回。
訴訟費用由原告負擔。
　　事  實
一、事實概要：緣原告於民國(下同)95年8月21日委由嘉成報關
    行向被告連線申報進口泰國產製DRIED BLACK FUNGUS(AURIC
    ULARIA AURICULA UNDERW)乾黑木耳乙批(進口報單號碼：第
    DA/95/HE30/0804號)，報列輸出入貨品分類號列第0712.32.
    00.00-1號，輸入規定MW0(即大陸物品不准輸入)，經電腦核
    定按C2(文件審核)方式通關；被告於95年8月22日接獲財政
    部高雄關稅局通報情資，乃更改為C3(查驗貨物)方式通關，
    經查驗及檢樣送請財政部關稅總局進口貨物原產地認定委員
    會(下稱原產地認定委員會)鑑認結果，來貨產地為中國大陸
    ，認原告涉嫌虛報進口貨物產地，逃避管制情事，參據財政
    部關稅總局驗估處(下稱驗估處)簽復查價結果，實到貨物按
    CIF USD1.7/KGM核估，依海關緝私條例第37條第3項轉據同
    條例第36條第1項、第3項規定，處貨價1倍之罰鍰計新台幣
    (下同)297,525元，並沒入貨物。原告不服，申請復查，未
    獲變更，提起訴願，遭決定駁回，遂提起本件行政訴訟。
二、兩造聲明：
    (一)原告聲明求為判決：訴願決定、復查決定及原處分均撤銷
      。
    (二)被告聲明求為判決：駁回原告之訴。
三、兩造之陳述：
    (一)原告主張之理由：
    1.被告認定原產地為中國大陸，理由無非以下：
    (1)來貨外包裝紙箱標記有撕去重貼痕跡，殘留字跡與財政部
      高雄關稅局95年7月16日檢視轉口重櫃FSCU0000000(提單
      號碼：000000000000，貨名：黑木耳)時所拍攝內裝貨物
      相片之標記字跡相符。
    (2)其中一箱尚貼有財政部高雄關稅局檢視後封箱之海關檢查
      膠帶。
    (3)來貨外包裝均為紙箱包裝，內包裝為一大PE袋，每箱淨重
      11KGS，與財政部高雄關稅局編號BM95-126通報單所述檢
      視內容完全相同，來貨顯與轉口重櫃FSCU0000000所裝為
      同一批貨物。
    (4)FSCU0000000重櫃轉口提單第000000000000號記載裝貨港
      為廈門，系爭貨物顯然來自中國大陸。
    (5)原產地認定委員會審議於96年1月4日以台總局認字第0961
      000359號函決議維持原產地認定為中國大陸。
    (6)原告所檢附之銷售合同，並無明確註明產品為泰國生產。
      而我泰國台北經濟文化辦事處認證之產地證明，亦註明本
      驗證僅證明簽字屬實，至文件之內容不在證明之列，兩者
      均不足以證明來貨係泰國產製。
    (7)所附照片拍攝之木耳，憑外觀無法辨認是否即系爭貨物，
      亦難判別其產地，不能以此即認定來貨為泰國產製。
    2.原告提起訴願，財政部駁回之理由為：
    (1)本案系爭貨物外包裝紙箱標記有撕去重貼痕跡，殘留字跡
      與高雄關稅局檢視轉口重櫃第FSCU0000000號之標記字跡
      相符，該字跡係印刷之標記，一般人均可辨識，無須受過
      筆跡鑑識之專業訓練。
    (2)系爭來貨之一箱貼有印刷「海關檢查SEALED BY KAOHSIUN
      G CUSTOMS」標記之自粘封箱膠帶，係高雄關稅局於95年7
      月16日檢視轉口重櫃第FSCU0000000號所封貼者，足證系
      爭貨物與第FSCU0000000號轉口重櫃係同一批貨物。
    (3)該轉口重櫃提單裝貨港為廈門，發貨人為「XIAMEN GUANG
      YUN FOODSTUFF CO.,LTD.」，其收貨人為「EVER THAI AG
      R I-PRODUCT CO.,LTD.」(下稱泰國EVER公司)，即為本案
      之泰國發貨人。
    (4)中國黑木耳之產量約佔全世界90%。被告認定系爭貨物原
      產地為中國大陸，核屬允當。
    (5)原產地認定委員會鑑認產地，經參據被告查核結果及專家
      諮詢意見等綜合研判，而為鑑定結果，系爭來貨原產地為
      中國大陸。該鑑定結果具有正確性及公信力，此有關稅總
      局96年1月4日台總局認字第0961000359號函附可稽。原告
      所提供之泰國供應商出具之證明文書內容所載，與鑑定結
      果不符，自應以現實鑑定之證據力為強。
    (6)依國際貿易實務，買賣雙方對成交貨物之名稱、數量、價
      格、產地等於成交時即有約定，並應按約定之貨物交運，
      原告從事進出口業務，當知未經公告准許輸入之大陸物品
      不准進口，其向泰國廠商進口系爭乾黑木耳，即應注意通
      知發貨人，不得交運中國大陸產製品，並確實查明貨物之
      來源，據實申報，以免受罰，從而被告以原告未善盡查證
      義務，即率爾委任報關行向海關申報，致發生虛報進口貨
      物產地，逃避管制之情事，究難謂無過失，自應依法論處
      。
    (7)原告請求向船公司函查系爭貨物之貨櫃動態表及函請外交
      部轉呈駐泰國台北經濟辦事處查明泰國EVER公司所營事業
      乙節，經查本案事證明確，參據行政院及各級行政機關訴
      願審議委員會審議規則第19條規定，經依職權審酌後，認
      定所請尚無理由，核無必要。
    3.經查，本件爭點在於：該貨物之原產地係中國大陸抑或泰
      國，抑或泰國、中國大陸以外之其他地區？如果該貨物之
      原產地為中國大陸，則原告有無故意或過失？
    4.原告認為原產地應為泰國，理由如下：
    (1)原告乃係2006年8月1日向泰國EVER公司所購買，此有銷售
      合同為憑，且亦有產地證明。故該貨物原產地應係泰國。
    (2)被告謂本件與高雄轉口重櫃FSCU0000000字跡相符云云。
      經查，縱使本件之外包裝紙箱與高雄轉口重櫃FSCU000000
      0號外包箱係屬同一外包裝，此或有可能係為節省資源、
      成本，而重複使用外包裝箱，不代表內容物係來自於中國
      大陸。故行政機關之以外包裝推論內容物來自於中國大陸
      ，顯然有違論理。
    (3)被告再謂其中一箱有貼高雄關稅局之膠帶顯見係同一批貨
      物云云。經查，外包裝如何，此乃牽涉到成本、資源之有
      效利用，不表示內容物係相同，故被告以外包裝相同推論
      內容物相同，有違論理。又除高雄關稅局檢驗的那一箱貨
      物外，無法推論本案其他貨物係由廈門轉口至臺灣。
    (4)外包裝為紙箱包裝之產品所在多有，且內包裝為PE袋亦符
      合木耳之包裝方式，每箱重量11公斤亦為與原告約定之重
      量，至於是否與轉口重櫃FSCU0000000為同一批貨物，由
      於卷內並無內容物相同之任何證據，故僅以外包裝相同來
      推論，顯違論理。
    (5)轉口重櫃FSCU0000000裝貨港為廈門，由於本件貨物與該
      轉口重櫃是否屬於同一批貨物已有如上違背論理之可疑，
      況該貨櫃裝貨港為廈門，並無法推論本件貨物亦來自中國
      大陸，故推論有違論理。且縱使認為轉口重櫃FSCU000000
      0之收貨人與本件之泰國發貨人相同，亦無法僅以此即得
      推論本件黑木耳之來源為中國大陸。
    (6)原產地認定委員會審議是否有調出相關證物檢視，實屬存
      疑。
    (7)訴願決定書謂中國黑木耳之產量占全世界90%，故被告認
      定系爭貨物原產地為中國大陸核屬允當云云。經查，該項
      數據從何而來？有認定事實不憑證據之違法。且縱使中國
      為黑木耳之產量大宗，則其他國家尚有生產，焉能以其他
      國家為少量，即認定本件之黑木耳為中國大陸產出？此顯
      然違背論理。
    5.縱認為來貨屬於中國大陸製，原告並無故意、過失：
    (1)被告移送原告負責人違反懲治走私條例一案，業經臺灣臺
      中地方法院檢察署檢察官以96年度偵字第7125號不起訴處
      分確定，該不起訴處分書謂：「被告甲○○與被告鄧湘南
      乃第一次為買賣交易農產品，且被告甲○○向被告鄧湘南
      購買系爭黑木耳時，被告鄧湘南曾提供產地證明予被告甲
      ○○用以證明泰國EVER公司出售之黑木耳產地為泰國，有
      銷售合同及產地證明各乙份在卷，復參酌本件交易方式係
      貨到驗收合格後，於7日內付清貨款，是被告甲○○於貨
      到之前並無法親自檢驗貨物，故其確有不知購得之木耳產
      地乃為中國大陸之可能，況新嶸輝公司在本件查獲之前，
      並無違反懲治走私條例之相關紀錄，足見新嶸輝公司在本
      案之前，乃為無違法紀錄之農產品公司，自無需甘冒涉犯
      刑責風險，貿然進口管制進口農產品之必要，被告甲○○
      上開所辯，非無足採。」
    (2)本件原告並無故意、過失：按司法院釋字第521號解釋謂
      ：「依海關緝私條例第36條、第37條規定之處罰，仍應以
      行為人之故意或過失為其責任條件。」原告乃係2006年8
      月1日向泰國EVER公司所購買，此有如上銷售合同及產地
      證明為憑，故原告沒有理由不相信該貨物之產地乃是泰國
      。泰國廠商所提供泰國廠商在泰國之照片，可證該廠商確
      實有實際從事黑木耳買賣。復按國際貿易異於一般現貨買
      賣，交易雙方事前根本無法得知他方是否依承諾條件交付
      貨物，更無法檢視貨物，僅是基於彼此互信之基礎而為交
      易，原告申報系爭貨物已盡相當之注意義務，本件如有申
      報不符亦顯無法歸責於原告，而無過失。
    6.綜上，請撤銷原處分及復查、訴願決定。
    (二)被告答辯之理由：
    1.起訴狀理由略謂「原告乃係2006年8月1日向泰國EVER公司
      所購買，此有銷售合同為憑，且亦有產地證明。」、「縱
      使本件之外包裝紙箱與高雄轉口重櫃FSCU0000000號外包
      裝係屬同一外包裝，此或有可能係為節省資源、成本，而
      重複使用外包裝箱，不代表內容物來自中國大陸。」、「
      外包裝為紙箱包裝之產品所在多有，且內包裝為PE袋亦符
      合木耳之包裝方式，每箱重量11公斤亦為與原告約定之重
      量，至於是否與轉口重櫃FSCU0000000為同一批貨物，卷
      內並無內容物相同之任何證據」、「縱使認為轉口重櫃FS
      CU0000000之收貨人與本件之泰國發貨人相同，亦無法僅
      以此即得推論本件黑木耳之來源為中國大陸。」、「原產
      地認定委員會審議是否有調出相關證物檢視，實屬存疑。
      」、「訴願決定書謂中國黑木耳之產量占全世界90%，該
      項數據從何而來？縱使中國黑木耳之產量大宗，則其他國
      家尚有生產，焉能以其他國家為少量，即認定本件之黑木
      耳為中國大陸產出？」等語。本案被告於95年8月22日接
      獲財政部高雄關稅局編號BM95-126關員發現實到貨物與艙
      單申報不符案件通報單通報，稱本批貨物之泰國出口商與
      該局日前檢視由中國大陸廈門經高雄港轉口至泰國之貨櫃
      FSCU0000000之泰方收貨人名稱、地址相同。案經被告查
      驗系爭貨物發現，來貨外包裝紙箱標記有撕去重貼痕跡，
      殘留字跡與財政部高雄關稅局95年7月16日檢視轉口重櫃
      FSCU0000000(提單號碼：000000000000，貨名：黑木耳)
      時所拍內裝貨物相片之標記字跡相符，其中一箱尚貼有高
      雄關稅局檢視後封箱之「海關檢查(SEALED BY KAOHSIUNG
      CUSTOMS)」膠帶，且來貨外包裝均為紙箱包裝，內包裝為
      一大PE袋，每箱淨重11KGS，與財政部高雄關稅局編號BM9
      5-126通報單所述檢視內容完全相同，來貨顯與轉口重櫃
      FSCU0000000所裝同屬一批貨物；再查FSCU0000000重櫃轉
      口提單第000000000000號記載裝貨港為廈門，系爭貨物顯
      然來自中國大陸。且本案經檢附各項證物送原產地認定委
      員會審議，該委員會並於96年1月4日以台總局認字第0961
      000359號函決議維持被告所認定之原產地為中國大陸，系
      爭貨物原產地為中國大陸，殆無疑義。而原告所提之銷售
      合同，亦僅能說明本批貨物有交易之事實，並不能證明系
      爭貨物之產地為泰國；又所檢附之產地證明雖經我駐外單
      位證明簽字屬實，但文件內容則不在證明之列，而產地證
      明之內容又與被告機關查得之事實不符，則該文件尚難作
      為認定產地之依據。本案產地係依據上述各項資料綜合研
      判認定，並非僅憑其包裝或發貨人或中國大陸為黑木耳主
      要產地等理由即認定其產地，原告對此顯有誤解。況臺灣
      臺中地方法院檢察署檢察官不起訴處分96年度偵字第7125
      號理由三(一)亦認定「是本件台中關稅局查扣之黑木耳乙批
      原產地確為中國大陸，已堪認定。」是以系爭黑木耳為中
      國大陸產製，殆無疑義。
    2.另起訴狀理由略謂：「被告移送原告負責人違反懲治走私
      條例一案，業經臺灣臺中地檢署檢察官以96年度偵字第71
      25號不起訴處分確定」、「泰國廠商所提供在泰國之照片
      ，可證該廠商確實有實際從事黑木耳買賣。」、「國際貿
      易異於一般現貨買賣，交易雙方事前根本無法得知他方是
      否依承諾條件交付貨物，更無法檢視貨物，原告申報系爭
      貨物已盡相當之注意義務，本件如有申報不符亦顯然無法
      歸責於原告，而無過失。」等語。按現行進口貨物通關係
      採申報與抽驗制度，原告為其自身權益，避免因虛報觸法
      而受罰，對其進口之貨物，於報關前即應多方查證，並據
      實申報，此為原告之義務。再依國際貿易實務，買賣雙方
      於貨物成交時，即有明確約定所運貨物之名稱、規格、數
      量、產地等條件。原告既從事農產品進口貿易，當知中國
      大陸為全世界黑木耳之主要產產地，東南亞國家產量甚少
      ，自泰國進口之黑木耳極有可能為中國大陸所生產，更應
      謹慎從事。本案縱使原告於貨到之前無法親自檢視貨物，
      則於向國外購買時即應明確約定不得交付中國大陸產品；
      惟查原告所附銷售合同，所訂契約時並未明確約定產地須
      為泰國或不得交付中國大陸產品之約定。而原告於進口前
      亦未多方查證，要求賣方提供系爭貨物資料或看樣，以確
      認其產地，從而據實申報，其應注意並能注意而未注意，
      顯然殆忽其應作為義務，致生虛報行為，縱無犯意，亦應
      負過失之責任。
    3.綜上，原告起訴所持理由核無足採，請裁判如被告答辯聲
      明。
    理  由
一、按「報運貨物進口而有下列情事之一者，得視情節輕重，處
    以所漏進口稅額2倍至5倍之罰鍰，或沒入或併沒入其貨物：
    一、虛報所運貨物之名稱、數量或重量。二、虛報所運貨物
    之品質、價值或規格。三、繳驗偽造、變造或不實之發票或
    憑證。四、其他違法行為。」、「有前二項情事之一而涉及
    逃避管制者，依前條第1項及第3項之規定論處。」、「私運
    貨物進口、出口或經營私運貨物者，處貨價1倍至3倍之罰鍰
    。」、「前二項私運貨物沒入之。」分別為海關緝私條例第
    37條第1項、第3項及第36條第1項、第3項所明定。而「臺灣
    地區人民、法人、團體或其他機構，經主管機關許可，得從
    事臺灣地區與大陸地區間貿易；其許可、輸出入物品項目與
    規定、開放條件與程序、停止輸出入之規定及其他輸出入管
    理應遵循事項之辦法，由有關主管機關擬訂，報請行政院核
    定之。」為臺灣地區與大陸地區人民關係條例第35條第3項
    所明定。又「法律明確性之要求，非僅指法律文義具體詳盡
    之體例而言，立法者仍得衡酌法律所規範生活事實之複雜性
    及適用於個案之妥當性，運用概括條款而為相應之規定，業
    經本院釋字第432號解釋闡釋在案。為確保進口人對於進口
    貨物之相關事項為誠實申報，以貫徹有關法令之執行，海關
    緝私條例第37條第1項除於前三款處罰虛報所運貨物之名稱
    、數量及其他有關事項外，並於第4款以概括方式規定『其
    他違法行為』亦在處罰之列，此一概括規定，係指報運貨物
    進口違反法律規定而有類似同條項前三款虛報之情事而言。
    就中關於虛報進口貨物原產地之處罰，攸關海關緝私、貿易
    管制有關規定之執行，觀諸海關緝私條例第1條、第3條、第
    4條、貿易法第5條、第11條及臺灣地區與大陸地區人民關係
    條例第35條之規定自明，要屬執行海關緝私及貿易管制法規
    所必須，符合海關緝私條例之立法意旨，在上述範圍內，與
    憲法第23條並無牴觸。至於依海關緝私條例第36條、第37條
    規定之處罰，仍應以行為人之故意或過失為其責任條件，本
    院釋字第275號解釋應予以適用」，司法院釋字第521號解釋
    闡明在案。是報運進口非屬依臺灣地區與大陸地區人民關係
    條例第35條第3項授權訂定之「臺灣地區與大陸地區貿易許
    可辦法」第7條規定公告准許輸入之大陸地區物品而有虛報
    情事者，自屬構成逃避管制之違法行為。次按關稅法第28條
    規定「（第1項）海關對進口貨物原產地之認定，應依原產
    地認定標準辦理，必要時，得請納稅義務人提供產地證明文
    件。在認定過程中如有爭議，納稅義務人得請求貨物主管機
    關或專業機構協助認定，其所需費用統由納稅義務人負擔。
    （第2項）前項原產地之認定標準，由財政部會同經濟部定
    之。」財政部與經濟部因依上揭規定之授權，會銜訂定「進
    口貨物原產地認定標準」，其第4條規定「進口貨物原產地
    由進口地關稅局認定，認定有疑義時，由進口地關稅局報請
    財政部關稅總局會同有關機關及學者專家會商。」準此，海
    關對進口貨物原產地之認定，即應依「進口貨物原產地認定
    標準」辦理；而「進口貨物原產地認定標準」第4條已明訂
    「進口貨物原產地由進口地關稅局認定，認定有疑義時，由
    進口地關稅局報請財政部關稅總局會同有關機關及學者專家
    會商」認定，則（財政部關稅總局）原產地認定委員會依其
    法定職權所為進口貨物原產地之認定，如與論理或經驗法則
    無違，自得採為進口貨物原產地認定之依據。末按，臺灣地
    區與大陸地區人民關係條例施行細則第48條規定：「本條例
    所定大陸地區物品，其認定標準，準用進口貨品原產地認定
    標準之規定。」
二、本件原告於95年8月21日委由嘉成報關行向被告連線申報進
    口泰國產製DRIED BLACK FUNGUS(AURIC ULARIA AURICULA
    UNDERW)乾黑木耳乙批(進口報單號碼：第DA/95/HE30/0804
    號)，報列輸出入貨品分類號列第0712.32.00.00-1號，輸入
    規定MW0(即大陸物品不准輸入)，經電腦核定按C2(文件審核
    )方式通關；被告於95年8月22日接獲財政部高雄關稅局通報
    情資，乃更改為C3(查驗貨物)方式通關，經查驗及檢樣送請
    原產地認定委員會鑑認結果，來貨產地為中國大陸，認原告
    涉嫌虛報進口貨物產地，逃避管制情事，參據驗估處簽復查
    價結果，實到貨物按CIF USD1.7/KGM核估，依海關緝私條例
    第37條第3項轉據同條例第36條第1項、第3項規定，處貨價1
    倍之罰鍰計297,525元，並沒入貨物。原告不服，循序提起
    本件行政訴訟，並為如事實欄所示之主張。
三、經查，本件系爭進口貨物原申報產地為泰國，被告於95年8
    月22日接獲財政部高雄關稅局編號BM95-126關員發現實到貨
    物與艙單申報不符案件通報單（見原處分卷第88頁）通報，
    稱本批貨物之泰國出口商與該局95年7月16日檢視由中國大
    陸廈門經高雄港轉口至泰國之貨櫃FSCU0000000之泰方收貨
    人名稱、地址相同（見原處分卷第89頁）。經被告查驗系爭
    貨物發現，來貨外包裝紙箱標記有撕去重貼痕跡（見原處分
    卷第83、84、86頁），殘留字跡與財政部高雄關稅局95年7
    月16日檢視轉口重櫃FSCU0000000(提單號碼：000000000000
    ，貨名：黑木耳)時所拍內裝貨物相片之標記字跡相符（見
    原處分卷第82頁），其中一箱尚貼有高雄關稅局檢視後封箱
    之「海關檢查(SEALED BY KAOHSIUNG CUSTOMS)」膠帶（見
    原處分卷第87頁），而貼有高雄關稅局膠帶之該箱包裝，並
    未有經過拆卸之痕跡，業經證人即被告查驗人員丙○○與會
    同查驗之嘉成報關行職員丁○○到庭證述在案（見本院卷第
    58至65頁準備程序筆錄），且來貨外包裝均為紙箱包裝，以
    淡灰色或藍色塑膠綁帶捆綁，內包裝為一大PE袋，每箱淨重
    11KGS，與財政部高雄關稅局編號BM95-126通報單所述檢視
    內容完全相同。又第FSCU0000000號重櫃轉口提單第0000000
    00000號記載裝貨港為廈門（見原處分卷第89頁），是被告
    據以認定系爭來貨與上揭財政部高雄關稅局查獲之轉口重櫃
    屬同一來源地，產地為中國大陸，已非無據。再系爭來貨被
    告機關會同原告所委託報關人員取樣，並檢附有關文件資料
    等送請原產地認定委員會審議結果，亦認定系爭來貨為大陸
    物品，有財政部關稅總局96年1月4日以台總局認字第096100
    0359號函附審議表附卷（原處分卷第80、81頁）可稽，核其
    認定與論理及經驗法則無違，揆諸首揭規定及說明，自得採
    為系爭貨物原產地認定之依據。至原告所檢附之銷售合同（
    見原處分卷第9頁），並無明確註明產品為泰國生產，該銷
    售合同僅能說明本批貨物有交易之事實，並不能證明系爭貨
    物之產地為泰國；而我駐泰國台北經濟文化辦事處認證之產
    地證明，亦註明「本驗證僅證明簽字屬實，至文件之內容不
    在證明之列」（見原處分卷第4頁背面），且該產地證明記
    載之內容與實情不符，自難作為認定產地之依據。而原告提
    出在泰國EVER公司所拍攝之照片，其所拍攝之木耳，無法證
    明是否即系爭貨物，亦難辨別其產地，不能以此即認定來貨
    之產地為泰國。末按原告以從事農產品買賣及國際貿易為業
    ，依國際貿易實務，買賣雙方對成交貨物之名稱、數量、價
    格、產地等於成交時即有約定，並應按約定之貨物交運，原
    告從事進出口業務，當知未經公告准許輸入之大陸物品不准
    進口，其向泰國廠商進口系爭乾木耳，即應注意通知發貨人
    ，不得交運中國大陸產地之貨物，並確實查明貨物之來源，
    據實申報，以免受罰。原告既未依海關管理進出口貨棧辦法
    第21條之規定看樣，查明申報進口貨物產地與實到貨物是否
    相符，致生虛報進口貨物產地，逃漏管制情事，原告應注意
    能注意而未注意，縱非故意，亦難謂無過失。至於臺灣臺中
    地方法院檢察署檢察官96年度偵字第7125號不起訴處分書，
    係以原告之代表人甲○○並無涉犯懲治走私條例之故意，而
    為不起訴處分，惟此尚難作為免除原告應負行政責任之有利
    認定。從而，被告以系爭來貨產地為中國大陸，核非屬經濟
    部公告准許輸入之大陸物品，原告涉有虛報進口貨物產地，
    逃避管制之違法行為，被告依據海關緝私條例第37條第3項
    規定轉據同條例第36條第1項及第3項規定，處以貨價1倍之
    罰鍰297,525元，併沒入貨物，核無不合，復查及訴願決定
    遞予維持，亦無違誤。原告訴訟論旨求予撤銷訴願決定、復
    查決定及原處分，難認有理由，應予駁回。
四、原告其餘主張，並不影響本件判決之結果，無庸審究；另原
    告請求向船公司函查系案貨物之貨櫃動態表，及函請外交部
    轉呈駐泰國台北經濟辦事處查明泰國EVER公司所營事業乙節
    ，經查本件事證已臻明確，核無必要，均併此敘明。
五、據上論結，本件原告之訴為無理由，依行政訴訟法第195條
    第1項後段、第98條第1項前段，判決如主文。
中　　華　　民　　國　　96　　年　　11  　月　  27    日
                 第二庭審判長法  官  胡  國  棟
                             法  官  許  金  釵
                             法  官  林  秋  華
以上正本證明與原本無異。
如不服本判決，應於判決送達後20日內向本院提出上訴書狀，其
未表明上訴理由者，應於提起上訴後20日內向本院提出上訴理由
書（須依對造人數附具繕本）；如於本判決宣示或公告後送達前
提起上訴者，應於判決送達後20日內補提上訴理由書（須附繕本
）。未表明上訴理由者，逕以裁定駁回。
中　　華　　民　　國　　96　　年　　12  　月　   3    日
                             書記官  蔡  宗  融
